【裁判字號】    98,審訴,1422
【裁判日期】    980717
【裁判案由】    毒品危害防制條例
【裁判全文】
臺灣桃園地方法院宣示判決筆錄        98年度審訴字第1422號
公  訴  人  臺灣桃園地方法院檢察署檢察官
被      告  甲○○
指定辯護人  本院公設辯護人乙○○
上列被告因違反毒品危害防制條例案件，於中華民國98年7 月17
日下午4時許，在本院第十法庭宣示判決，出席職員如下：
          法  官  林靜梅
          書記官  施春祝
法官起立朗讀判決主文、犯罪事實要旨、附記事項、處罰條文，
及告以上訴限制、期間並提出上訴狀之法院，且諭知記載其內容
：
一、主  文：
    甲○○施用第一級毒品，累犯，處有期徒刑拾月，扣案之第
    一級毒品海洛因柒包含袋（驗餘合計淨重貳點公克）均
    沒收銷燬之，削尖吸管貳支、分裝袋壹包、注射針筒支均
    沒收；又施用第二級毒品，累犯，處有期徒刑陸月，扣案之
    削尖吸管貳支、吸食器壹組均沒收；應執行有期徒刑壹年貳
    月，扣案之第一級毒品海洛因柒包含袋（驗餘合計淨重貳點
    公克）均沒收銷燬之，削尖吸管貳支、分裝袋壹包、注
    射針筒支、吸食器壹組均沒收。
二、犯罪事實要旨：
    緣甲○○(一)前於民國89年間因施用毒品案件，經本院以89年
    度毒聲字第540 號裁定送觀察、勒戒後，因認有繼續施用毒
    品之傾向，再經本院以89年度毒聲字第1090號裁定令入戒治
    處所施以強制戒治，嗣經本院以89年度毒聲字第4381號裁定
    停止戒治併付保護管束，迄90年2 月14日保護管束期滿未經
    撤銷而視為執行完畢，並經臺灣桃園地方法院檢察署檢察官
    以90年度戒偵字第298 號不起訴處分而確定在案；(二)復於90
    年間因施用毒品案件，經本院以90年度毒聲字第4829號裁定
    令入戒治處所施以強制戒治，嗣經本院以91年度毒聲字第20
    55號裁定停止戒治併付保護管束，迄91年11月28日保護管束
    期滿未經撤銷而視為執行完畢，該次施用毒品案件並經本院
    以91年度訴字第890 號判決判處有期徒刑7 月、4 月，應執
    行有期徒刑10月而確定在案；(三)又於92年間因施用毒品案件
    ，經本院以92年度桃簡字第883 號判決判處有期徒刑6 月而
    確定在案，上揭二案接續執行，於93年11月4 日因縮短刑期
    假釋出監併付保護管束，迄93年12月23日保護管束期滿假釋
    未經撤銷，視為已執行完畢；(四)另於95年間因施用毒品案件
    ，經本院以95年度訴字第1820號判決判處有期徒刑9 月、7
    月，應執行有期徒刑1 年2 月而確定在案；(五)再於95年間因
    施用毒品案件，經本院以95年度訴字第2544號判決判處有期
    徒刑10月、6 月，應執行有期徒刑1 年2 月而確定在案；(六)
    繼於95年間因傷害等案件，經本院以95年度訴字第2827號判
    決判處有期徒刑4 月、4 月，應執行有期徒刑6 月而確定在
    案；上開(四)至(六)之罪嗣經本院以96年度聲減字第6540號裁定
    各減其宣告刑二分之一，並定應執行有期徒刑1 年5 月而確
    定在案；(六)更於96年間因持有毒品案件，經本院以96年度審
    易字第415 號判決判處有期徒刑2 月又15日、1 月又15日，
    應執行有期徒刑3 月而確定在案，上開應執行有期徒刑1 年
    5 月、3 月接續執行，於97年5 月27日因縮短刑期假釋出監
    併付保護管束，迄97年6 月14日保護管束期滿假釋未經撤銷
    ，視為已執行完畢（以上於本案均構成累犯）；復於98年間
    因施用毒品案件，經本院以98年度審訴字第677 號判決判處
    有期徒刑10月、6 月，應執行有期徒刑1 年2 月而確定在案
    ，尚未執行。詎其仍不知悔改並戒除毒癮，復基於施用第一
    、二級毒品之犯意，於98年3 月11日凌晨0 時7 分許為警採
    尿時起回溯26、96小時內之某時，在臺灣地區某不詳地點，
    分別施用第一級毒品海洛因及第二級毒品甲基安非他命（起
    訴書誤載為安非他命）各1 次，嗣經警於98年3 月10日22時
    55 分 許，在桃園縣蘆竹鄉○○○路320 巷口為警查獲，並
    扣得第一級毒品海洛因7 包（驗餘合計淨重2.33公克，含與
    毒品無法析離之包裝袋7 個）及其所有供其施用第一級毒品
    所用之分裝袋1 包、針筒3 支（起訴書漏未記載）、供施用
    第二級毒品所用之吸食器1 組及供其施用第一、二級毒品所
    用之削尖吸管2 支（均無毒品殘留）。
三、附記事項：
    扣案之第一級毒品海洛因7 包，其中包裝袋部分，依現行檢
    驗方式乃以刮除方式為之，包裝袋上仍會摻殘若干毒品無法
    分離，均應一體視為毒品部分，而依毒品危害防制條例第18
    條第1 項前段規定，宣告沒收銷燬之。
四、處罰條文：
    毒品危害防制條例第10條第1 項、第2 項、第18條第1 項前
    段，刑法第11條、第47條第1 項、第38條第1 項第2 款、第
    51條第5 款。
五、協商判決除有刑事訴訟法第455 條之4 第1 項第1 款於本訊
    問程序終結前，被告撤銷協商合意或檢察官撤回協商聲請者
    ；第2 款被告協商之意思非出於自由意志者；第4 款被告所
    犯之罪非第455 條之2 第1 項所定得以協商判決者；第6 款
    被告有其他較重之裁判上一罪之犯罪事實者；第7 款法院認
    應諭知免刑或免訴、不受理者情形之一，及違反同條第2 項
    「法院應於協商合意範圍內為判決；法院為協商判決所科之
    刑，以宣告緩刑或2 年以下有期徒刑、拘役或罰金為限」之
    規定者外，不得上訴。
六、如有前述例外得上訴之情形，又不服本件判決，得自收受判
    決送達後10日內，向本院提出上訴狀，上訴於第二審法院。
中    華    民    國    98    年    7     月    17    日
                    刑事庭    法  官  林靜梅
以上正本證明與原本無異。
                              書記官  施春祝
中    華    民    國    98    年    7     月    17    日
附錄本案論罪科刑法條：
毒品危害防制條例第10條
施用第一級毒品者，處 6 月以上 5 年以下有期徒刑。
施用第二級毒品者，處 3 年以下有期徒刑。


司法院資訊處製作；財團法人民間司法改革基金會備份。
